臺灣臺南地方法院交通事件裁定　　　　　　　　　　　九十三年度交聲字第六三號
　　移 送機 關　交通部公路總局嘉義區監理所臺南監理站
　　受 處分 人
　　即 異議 人　甲○○
右列受處分人因違反道路交通管理處罰條例案件，對於交通部公路總局嘉義區監理所
臺南監理站民國九十三年一月三十日所為之裁決處分（嘉監南字第裁七四─Ｍ000
00000號）聲明異議，本院裁定如左：
    主  文
異議駁回。
    理  由
一、聲明異議意旨略以：異議人甲○○於民國八十九年四月九日上午九時二十八分許
    ，並未駕駛車牌號碼ＳＫ─九五七三號自小客車，行經限速標誌七十公里之省道
    臺一線北上二八一公里處，亦未將前開自小客車借與他人駕駛，遑論有於前揭時
    、地超速駕駛之情事，詎執勤之臺南縣警察局交通警察隊警員竟以前揭違規超速
    之事由，逕對異議人開單舉發，該舉發內容顯非實在，故提起本件異議云云。
二、按汽車駕駛人，行車速度，超過規定之最高時速者，處新臺幣一千二百元以上二
    千四百元以下罰鍰；並予記違規點數一點，道路交通管理處罰條例第四十條第一
    項、第六十三條第一項第一款分別定有明文。
三、經查：
  (一)本件受處分人即異議人甲○○係於八十九年四月九日上午九時二十八分許，駕駛
    車牌號碼ＳＫ─九五七三號自小客車，行經限速標誌七十公里之省道臺一線北上
    二八一公里處時，以時速八十八公里之速度超速行駛，為執勤之臺南縣警察局交
    通警察隊警員曾錦榮以雷達測速器測獲而予以攔停，告知異議人前揭違規事實並
    出示雷達測速器鎖定之時速數據予異議人觀看後，即當場製單舉發等情，有臺南
    縣政府警察局南縣警交字第Ｍ00000000號舉發違反道路交通管理事件通
    知單一紙在卷可稽。又證人即本件舉發之警員曾錦榮於本院調查時到庭結稱：「
    （問：本件是否你告發的，情形如何？）是我告發的，我們警車停在省道臺一線
    二百八十一公里處北上車道附近，該路段限速七十公里，我們以雷達測速器測速
    北上的超速，測速到異議人速度是八十八公里，已經超速了十八公里，我們就將
    他攔下要現場舉發，攔下後將測速結果提示給他看，他則出示駕照、行照，我們
    乃根據他所出示的證件填寫於舉發違反道路交通事件通知單上之駕駛人姓名及相
    關資料欄，之後我們要他在舉發單上簽收時，他拒簽，但有收下舉發單。我們通
    常僅對第一部車測試舉發，且如果對向車道有車經過的話，我們也不舉發。」、
    「（問：能否確定本件所測得的超速車輛即是異議人的車子？）確定，本件並非
    使用雷達槍，而是雷達測速器，該雷達測速器也經過中央標準局檢測合格。」、
    「（問：認識異議人否？有無讎隙？）不認識，也沒有讎隙。如果我們不是確有
    將異議人攔下並以他所出示的證件舉發的話，不可能會記載駕駛人的地址，我們
    依電腦僅能查出車籍地，不可能連他的住址也知道。」等語（詳本院九十三年五
    月六日訊問筆錄），參諸執勤警員係依法執行公務，與異議人並不相識，素無怨
    隙，苟非實情，自無恣意誣攀之理，況警員執行公務本身受行政懲處責任之監督
    ，到庭具結作證更以刑罰擔保其真實性，殊無甘冒行政懲處及刑法偽證罪責任而
    刻意誣陷異議人之必要，是證人前揭證述堪予採信，異議人辯稱其未曾於前揭時
    間自行或借與他人駕駛前開車輛行經上述路段云云，顯係卸責之詞，無足採信。
  (二)其次，本件執勤警員所用之雷達測速器乃國外先進科學測速儀器，且經經濟部標
    準檢驗局檢測合格，精密度甚高，可將測速所得結果之誤差值維持在正負零點五
    公里／小時以內，測程平均一點二公里，有卷附經濟部標準檢驗局檢定合格證書
    及該雷達測速器使用手冊各一份可佐，則本件執勤警員所使用之雷達測速器之準
    確度，應值信賴，當無測速錯誤之虞。
  (三)綜上，本件異議人確有於右述時、地，駕駛前開自小客車行經限速標誌七十公里
    之省道臺一線北上二八一公里處時，以時速八十八公里之速度超速行駛之違規行
    為，則原裁決機關即交通部公路總局嘉義區監理所臺南監理站據此引用前開道路
    交通管理處罰條例第四十條第一項及第六十三條第一項第一款之規定，裁處異議
    人罰鍰新臺幣一千二百元並記違規點數一點，於法即無不當，從而，異議人之異
    議為無理由，應予駁回。
據上論斷，應依道路交通案件處理辦法第十九條，裁定如主文。
中      華      民      國    九十三    年      五      月     十四     日
                              臺灣臺南地方法院交通法庭
                                  法  官    鄭  燕  璘
右正本證明與原本無異。
如不服本裁定應於送達後五日內向本院提出抗告狀。
                                  書記官    陳  金  堂
中      華      民      國    九十三    年      五      月     二十     日
